【裁判字號】    97,審訴,1348
【裁判日期】    970829
【裁判案由】    毒品危害防制條例
【裁判全文】
臺灣桃園地方法院宣示判決筆錄        97年度審訴字第1348號
                                    97年度審訴字第1419號
公  訴  人  臺灣桃園地方法院檢察署檢察官
被      告  乙○○
指定辯護人  本院公設辯護人甲○○
上列被告因違反毒品危害防制條例案件，於中華民國97年8月29
日下午5時許，在本院第十法庭宣示判決，出席職員如下：
          法  官   林孟宜
          書記官   洪明媚
          通  譯
法官起立朗讀判決主文、犯罪事實要旨、處罰條文、附記事項，
及告以上訴限制、期間並提出上訴狀之法院，且諭知記載其內容
：
一、主  文：
    乙○○施用第一級毒品，累犯，處有期徒刑柒月；又施用第
    一級毒品，累犯，處有期徒刑柒月，扣案已使用過之注射針
    筒參支均沒收銷燬之；又施用第二級毒品，累犯，處有期徒
    刑伍月，扣案吸食器壹組沒收之。應執行有期徒刑壹年肆月
    ，扣案已使用過之注射針筒參支均沒收銷燬之，扣案吸食器
    壹組沒收之。
二、犯罪事實要旨：
    乙○○前於87年間因施用毒品案件，經本院以87年度毒聲字
    第1284號裁定送勒戒處所施以觀察勒戒後，因無繼續施用毒
    品傾向，於87年9月1日釋放出所，並由臺灣桃園地方法院檢
    察署檢察官以87年度偵字第12140 號為不起訴處分確定；另
    因86年間所犯施用毒品案件，經臺灣高等法院以88年度上易
    字第410 號判決令入戒治處所施以強制戒治，嗣經停止戒治
    及撤銷停止戒治，於90年1月9日執行完畢，並經同院以88年
    度上易字第410 號為免刑判決確定。又於上開強制戒治執行
    完畢後5年內，因施用毒品案件，經本院以90 年度毒聲字第
    4617號裁定令入戒治處所施以強制戒治，嗣經本院以92年度
    毒聲字第252 號裁定停止戒治所餘戒治期間付保護管束，於
    92年11月11日停止處分出所，惟於93年1月9日因法律修正而
    報結（該次戒治尚不能認已執行完畢），其所涉上開施用毒
    品犯行，並由臺灣臺東地方法院檢察署檢察官以92年度毒偵
    字第37號提起公訴，經臺灣臺東地方法院於92年4月17 日以
    92年度東簡字第108號判決判處有期徒刑5月確定。其於89年
    間因偽造文書案件，經臺灣高等法院以90 年度上訴字第449
    號判決判處有期徒刑1年2月確定；又於90年間因竊盜案件，
    經本院以91年度易字第149號判決判處有期徒刑1年6 月確定
    ，與上開施用毒品判處有期徒刑5 月部分，經臺灣臺東地方
    法院以92年度聲字第769號裁定應執行有期徒刑1年10月確定
    ，並與上開偽造文書案件所判處有期徒刑1年2月接續執行，
    90年9月23日入監執行，於93年4月27日縮短刑期假釋出監，
    嗣經撤銷假釋而應執行殘刑10月18日。再於94年間因竊盜等
    案件，經本院以94年度易字第39 7號判決判處竊盜部分有期
    徒刑1年8月及公共危險部分拘役30日確定，嗣拘役部分經本
    院以96年度聲減字第2146號裁定減刑為拘役15日，並與上開
    經撤銷假釋而應執行殘刑10月18日部分接續執行，94年8 月
    2日入監執行，於96年8月14日執行完畢，96年8月30 日因拘
    役執行完畢而出監（縮刑期滿日期為96年8月29 日，但拘役
    執行期間為96年8月15日至96年8月29日不計算入有期徒刑之
    執行）。詎仍不知悔改，分別為下列施用毒品之行為：(一)基
    於施用第一級毒品海洛因之犯意，於96年12月14日某時，在
    桃園縣龍潭鄉○○路261 巷對面某工地內，以針筒注射方式
    施用第一級毒品海洛因1次。嗣於96年12月15日下午5時40分
    許，在上開工地，因另涉竊盜案為警查獲，經採其尿液送驗
    後，結果呈嗎啡陽性反應，始知悉上情。(二)又基於施用第一
    級毒品海洛因之犯意，於97年2月14日下午5時許，在桃園縣
    觀音鄉○○路491號2樓住處，以針筒注射方式施用第一級毒
    品海洛因1 次；另基於施用第二級毒品甲基安非他命之犯意
    ，於97年2月15日上午9時許為警查獲前一、二天內某時，在
    上開住處，以吸食器吸食方式施用第二級毒品甲基安非他命
    1次。嗣於97年2月15日上午9 時許，在上址為警查獲，並扣
    得已使用過之海洛因注射針筒3支及安非他命吸食器1組。
三、處罰條文：
    毒品危害防制條例第10條第1項、第2 項、第18條第1項前段
    ，刑法第11條、第47條第1項、第51條第5款、第38條第1 項
    第2款。
四、協商判決除有刑事訴訟法第455條之4第1項第1款於本訊問程
    序終結前，被告撤銷協商合意或檢察官撤回協商聲請者；第
    2款被告協商之意思非出於自由意志者；第4款被告所犯之罪
    非第455條之2第1項所定得以協商判決者；第6款被告有其他
    較重之裁判上一罪之犯罪事實者；第7 款法院認應諭知免刑
    或免訴、不受理者情形之一，及違反同條第2 項「法院應於
    協商合意範圍內為判決；法院為協商判決所科之刑，以宣告
    緩刑或2 年以下有期徒刑、拘役或罰金為限」之規定者外，
    不得上訴。
五、如有前項得上訴之情形者，得自收受判決送達之日起10日內
    ，向本院提出上訴書狀，上訴於第二審法院。
中    華    民    國    97    年    8    月     29    日
                            刑事庭法  官  林孟宜
以上正本證明與原本無異。
                                  書記官  洪明媚
中    華    民    國    97    年    8    月     29    日
附錄本案論罪科刑法條：
毒品危害防制條例第10條規定：
施用第一級毒品者，處6 月以上5 年以下有期徒刑。
施用第二級毒品者，處3 年以下有期徒刑。


司法院資訊處製作；財團法人民間司法改革基金會備份。
